臺灣高等法院高雄分院刑事判決
111年度交上訴字第101號
上  訴  人  
即  被  告  陳海明


上列上訴人因公共危險案件，不服臺灣屏東地方法院111年度交
訴字第42號，中華民國111年7月21日第一審判決（起訴案號：臺
灣屏東地方檢察署110年度偵字第11664號），提起上訴，本院判
決如下：
    主  文
上訴駁回。
    事  實
一、陳海明前因肇事逃逸、不能安全駕駛致交通危險等案件，先
    後經臺灣屏東地方法院判決判處有期徒刑1年、4月確定，再
    經同法院以108年度聲字第277號裁定定應執行刑有期徒刑1
    年2月確定，甫於民國108年10月19日執行完畢。詎陳海明仍
    不知悔改，於110年10月19日12時3分許，駕駛車牌號碼00-0
    000號自用小客車，沿屏東縣萬丹鄉四維西路由西往東方向
    行駛，行經該路段與公園路交岔路口時，本應注意汽車行駛
    時應注意車前狀況，隨時採取必要之安全措施，而依當時天
    候晴、日間自然光線、路面乾燥、無缺陷、無障礙物、視距
    良好等情狀，並無不能注意之情事，竟疏未注意及此，貿然
    於該交岔路口右轉，適有林源閔騎乘車牌號碼000-0000號電
    動普通重型機車，沿屏東縣萬丹鄉公園路由南往北方向行駛
    至該路口左轉彎，陳海明見狀閃避不及，雙方遂發生碰撞，
    林源閔因而人車倒地，並受有右側膝部挫傷、右側踝部挫傷
    、右側足部挫傷等傷害（陳海明所涉過失傷害罪嫌部分，另
    為不起訴處分）。詎陳海明於發生交通事故後，明知其駕駛
    前揭自用小客車發生交通事故，致人受傷，竟未留在現場處
    理並採取必要之救護措施，亦未留下任何聯絡資料，即基於
    發生交通事故致人受傷逃逸之犯意，逕自駕駛前揭自用小客
    車離去。
二、案經林源閔訴請屏東縣政府警察局屏東分局報告臺灣屏東地
    方檢察署偵查起訴。
    理  由
一、本件被告陳海明所犯係死刑、無期徒刑、最輕本刑為3年以
    上有期徒刑以外之罪，已經被告就被訴事實先為有罪之陳述
    ，經審判長告知被告簡式審判程序之旨，並聽取當事人之意
    見後，依刑事訴訟法第273條之1第1項之規定，裁定進行簡
    式審判程序。又本件關於卷內之人證、書證等證據，依同法
    第273條之2規定，不受第159條第1項關於傳聞法則規定之限
    制，依法均有證據能力。
二、上開事實，迭據上訴人即被告陳海明於原審及本院審理中自
    白不諱，核與告訴人林源閔於警詢及偵查中證述情節相符，
    並有國軍高雄國軍高雄總醫院屏東分院附設民眾診療服務處
    之診斷證明書、道路交通事故現場圖、道路交通事故調查報告
    表㈠㈡、警員職務報告各1份、現場照片及監視器錄影畫面翻
    拍照片34張附卷可資佐證，罪證明確，犯行堪以認定。
三、按汽車行駛時，駕駛人應注意車前狀況及兩車並行之間隔，
    並隨時採取必要之安全措施，道路交通安全規則第94條第3
    項定有明文，查被告沿屏東縣萬丹鄉四維西路由西往東方向
    行駛，行經該路段與公園路交岔路口時，本應注意汽車行駛
    時應注意車前狀況，隨時採取必要之安全措施，而依當時天
    候晴、日間自然光線、路面乾燥、無缺陷、無障礙物、視距
    良好等情狀，並無不能注意之情事，竟疏未注意及此，貿然
    於該交岔路口右轉，適有林源閔騎乘車牌號碼000-0000號電
    動普通重型機車，沿屏東縣萬丹鄉公園路由南往北方向行駛
    至該路口左轉彎，陳海明見狀閃避不及，雙方遂發生碰撞，
    林源閔因而人車倒地，並受有右側膝部挫傷、右側踝部挫傷
    、右側足部挫傷等傷害（陳海明所涉過失傷害罪嫌部分，另
    為不起訴處分）。詎陳海明於發生交通事故後，明知其駕駛
    前揭自用小客車發生交通事故，致人受傷，竟未留在現場處
    理並採取必要之救護措施，亦未留下任何聯絡資料，即基於
    發生交通事故致人受傷逃逸之犯意，逕自駕駛前揭自用小客
    車離去。所為係犯刑法第185條之4第1項前段之駕駛動力交
    通工具發生交通事故致人傷害而逃逸罪。
四、被告前因①不能安全駕駛之公共危險案件，經臺灣屏東地方
    法院以107年度交簡字第621號判決判處有期徒刑4月確定；②
    肇事逃逸之公共危險案件，經臺灣屏東地方法院以107年度
    交訴字第77號判決判處有期徒刑1年確定；上開①至②案件經
    臺灣屏東地方法院以108年度聲字第277號裁定應執行有期徒
    刑1年2月確定，於民國108年10月19日縮刑期滿執行完畢，
    有臺灣高等法院被告前案紀錄表在卷可查（原審法院卷第16
    至19頁），其於有期徒刑執行完畢後5年內，故意再犯本件
    有期徒刑以上之罪，為累犯，因本案並無「應量處最低本刑
    ，否則即生罪責不相當而有過苛情形」，且被告甫於108年1
    0月19日執行完畢，於本案期間再犯肇事逃逸罪，足見被告
    對刑罰反應能力薄弱，認被告本案所犯如未加重其刑，勢將
    難以促成其記取教訓，保持善良品性，故應依刑法第47條第
    1項規定加重其刑。
五、原審因而審酌被告駕駛動力交通工具發生交通事故後，明知
    告訴人林源閔受有傷害，仍逕自離開現場，罔顧告訴人之生
    命身體安全，所為實有不該。惟念其終能於原審準備程序、
    審理中坦承犯行之態度，且已與告訴人達成調解並履行完畢
    ，經告訴人撤回告訴，有撤回告訴狀、屏東縣萬丹鄉調解委
    員會調解筆錄附卷可稽（偵卷第23至25頁）。兼衡告訴人所
    受傷勢程度、被告犯罪之動機、目的、手段、於原審審理中
    自陳之智識程度、生活狀況及檢察官求刑意見（原審法院卷
    第44至45頁）等一切情狀，量處有期徒刑8月，認事用法，
    核無不合，量刑亦屬妥適。被告上訴意旨，以原審量刑過重
    ，指摘原判決不當，為無理由，應予駁回。
據上論結，應依刑事訴訟法第368條、第273條之1第1項，判決如
主文。
本案經檢察官黃彥凱提起公訴，檢察官蔡國禎到庭執行職務。
中　　華　　民　　國　　111 　年　　12　　月　　7 　　日
                      刑事第八庭審判長法  官  陳中和
                                      法  官  陳松檀
                                      法  官  任森銓
以上正本證明與原本無異。
如不服本判決應於收受本判決後20日內向本院提出上訴書狀，其
未敘述上訴理由者，並得於提起上訴後20日內向本院補提理由書
狀（均須按他造當事人之人數附繕本）「切勿逕送上級法院」。
中　　華　　民　　國　　111 　年　　12　　月　　7 　　日
　　　　　　　　　　　　　　　　　　　書記官  謝佳育

附錄本判決論罪科刑法條：
刑法第185條之4
駕駛動力交通工具發生交通事故，致人傷害而逃逸者，處六月以
上五年以下有期徒刑；致人於死或重傷而逃逸者，處一年以上七
年以下有期徒刑。
犯前項之罪，駕駛人於發生交通事故致人死傷係無過失者，減輕
或免除其刑。